臺灣板橋地方法院刑事判決　　　　　　　96年度訴字第2018號
公　訴　人　臺灣板橋地方法院檢察署檢察官
被　　　告　甲○○
上列被告因違反毒品危害防制條例案件，經檢察官提起公訴（96
年度毒偵字第3232號），暨聲請移送併案（臺灣士林地方法院檢
察署96年度毒偵字第1091號），本院訊問被告為有罪陳述後，改
依簡式審判程序審理，並判決如下：
    主  文
甲○○施用第一級毒品，累犯，處有期徒刑拾月，減為有期徒刑
伍月，如易科罰金，以新台幣壹仟元折算壹日。扣案之海洛因壹
包（淨重零點貳公克）沒收銷燬之，上開毒品之外包裝袋壹個、
注射針筒貳支、分裝杓壹支均沒收。
    事  實
一、甲○○前於民國91年間因施用毒品案件，經本院以91年度毒
    聲字第3435號裁定送勒戒處所觀察、勒戒後，認無繼續施用
    毒品傾向，於91年11月8 日經執行完畢出所，並由臺灣板橋
    地方法院檢察署檢察官於91年11月11日以91年度毒偵字第36
    98號為不起訴處分確定。又於94年間因施用毒品案件，經本
    院以94年度訴字第738 號判處有期徒刑6 月，於94年6 月18
    日確定；復於同年再因施用毒品案件，經本院以94年度訴字
    第2253號判處有期徒刑9 月，於94年12月8 日確定，上開二
    罪接續執行，自94年10月6 日起算刑期，於95年12月6 日假
    釋出監，並於95年12月12日縮刑期滿視為執行完畢。
二、詎甲○○仍不知悛悔，明知海洛因係毒品危害防制條例第2
    條第2 項第1 款所定之第一級毒品，依法不得施用、持有，
    竟於上開觀察勒戒執行完畢後，基於施用第一級毒品海洛因
    之犯意，於96年4 月21日晚間10時許，在其台北縣中和市○
    ○路314 巷3 號1 樓住處，以針筒注射之方式施用海洛因一
    次。嗣於翌日（22日）凌晨1 時許，經警在上址查獲，並扣
    得海洛因1 小包（淨重0.2 公克）、及甲○○所有供施用毒
    品所用之注射針筒2 支、分裝杓1 支。
三、案經台北縣政府警察局汐止分局報告臺灣板橋地方法院檢察
    署檢察官偵查起訴。
    理  由
一、訊據被告甲○○於偵查及本院審理中，對上揭事實已坦承不
    諱，此外，被告經警於96年4 月22日2 時20分許採尿送驗結
    果（檢體編號：0000000000號），呈嗎啡陽性反應，有台灣
    檢驗科技股份有限公司濫用藥物尿液檢驗報告1 件在卷可查
    （見96年毒偵字第3232號卷第36頁。而被告於為警查獲時所
    扣得之白粉1 小包（淨重0.2 公克），確屬海洛因成分無誤
    ，亦有毒品初步檢驗報告書1 件在卷可佐（見上開卷第17頁
    ）。另亦有被告所有供施用毒品所用之注射針筒2 支、分裝
    杓1 支扣案可資佐證，並有照片附卷可查（見上開卷第18至
    22頁），足見被告所為自白與事實相符，而得採為認定之依
    據。次查，被告於91年間因施用毒品案件，經本院以91年度
    毒聲字第3435號裁定送勒戒處所觀察、勒戒後，認無繼續施
    用毒品傾向，於91年11月8 日經執行完畢出所等情，有台灣
    高等法院被告前案紀錄表及刑案查註紀錄表各1 件在卷可稽
    。從而，被告於上開觀察勒戒執行完畢後，5 年內再為本件
    犯行，事證明確，被告犯行堪以認定。
二、按海洛因屬毒品危害防制條例第2 條第2 項第1 款所列之第
    一級毒品，核被告甲○○所為，係犯毒品危害防制條例第10
    條第1 項之施用第一級毒品罪。其持有海洛因之低度行為，
    為施用之高度行為所吸收，不另論罪。再被告於94年間因施
    用毒品案件，經本院以94年度訴字第738 號判處有期徒刑6
    月，於94年6 月18 日 確定；復於同年再因施用毒品案件，
    經本院以94年度訴字第2253號判處有期徒刑9 月，於94年12
    月8 日確定，上開二罪接續執行，自94年10月6 日起算刑期
    ，於95年12月6 日假釋出監，並於95年12月12日縮刑期滿視
    為執行完畢乙節，亦有上開前案紀錄表在卷為憑，被告於上
    開有期徒刑執行完畢後，5 年內再犯本件有期徒刑以上之罪
    ，為累犯，應依刑法第47條第1 項之規定加重其刑。本院審
    酌被告前已有施用毒品紀錄，且經本院判處有期徒刑在案，
    竟又為本件犯行，顯見其未知戒除毒癮，意志力薄弱，並考
    量施用毒品乃自戕行為，所生危害非鉅，暨被告坦承施用毒
    品犯行之犯後態度等一切情狀，量處如主文所示之刑。末查
    ，被告犯罪時間，於96年4 月24日以前，與中華民國九十六
    年罪犯減刑條例第2 條第1 項第3 款之規定相符，合於減刑
    條件，應依法減其宣告刑，並諭知易科罰金折算標準。至扣
    案之白粉1 包（淨重0.2 公克）確屬海洛因成分無誤，業經
    認定如前，應依毒品危害防制條例第18條第1 項前段之規定
    宣告沒收銷燬之；另上開毒品海洛因之外包裝袋1 個，乃用
    於攜帶該毒品並防潮，而扣案之注射針筒2 支、分裝杓1 支
    ，則屬被告所有供吸食海洛因所用，業經被告於本院審理中
    供明在卷屬實，均應依刑法第38條第1 項第2 款之規定宣告
    沒收。
三、末按「除被告所犯為死刑、無期徒刑、最輕本刑為三年以上
    有期徒刑之罪或高等法院管轄第一審案件者外，於前條第一
    項程序進行中，被告先就被訴事實為有罪之陳述時，審判長
    得告知被告簡式審判程序之旨，並聽取當事人、代理人、辯
    護人及輔佐人之意見後，裁定進行簡式審判程序」，刑事訴
    訟法第273 條之1 第1 項定有明文。查本件被告涉犯之毒品
    危害防制條例第10條第1 項之施用毒品罪，法定本刑並非最
    輕本刑為3 年以上有期徒刑之罪，且被告於本院準備程序期
    日中已就被訴事實為有罪之陳述，經告知被告簡式審判程序
    之旨後，被告及公訴人對於本件改依簡式審判程序審理亦均
    表示無意見，是本院即依前揭刑事訴訟法規定，裁定本件進
    行簡式審判程序，附此敘明。
四、至移送併案部分（臺灣士林地方法院檢察署96年度毒偵字第
    1091號），認被告另自96年5 月12日起至96年5 月15日上午
    11時止，在台北市○○路○ 段179 巷228 號處，以注射針筒
    每日1 至2 次施用海洛因多次，與上開犯罪事實應構成集合
    犯之實質上一罪關係云云。然查，被告於本院審理中雖不否
    認自96年5 月12日起至96年5 月15日上午11時止多次施用海
    洛因，然被告亦供稱，其於96年4 月22日為警查獲後即未再
    施用海洛因，是因為到內湖的朋友家住，才又再施用海洛因
    等語（見本院96年8 月22日準備程序筆錄）。足見被告並非
    因成癮而於96年5 月間密接多次施用毒品海洛因，乃因與友
    人同住始又施用海洛因。是難認上開併案部分與前述有罪部
    分構成集合犯之實質上一罪關係，本院無從併予審究，應退
    由檢察官另為適法之處理。
據上論斷，應依刑事訴訟法第273 條之1 第1 項、第299 條第1
項前段，毒品危害防制條例第10條第1 項、第18條第1 項前段，
刑法第11條前段、第47條第1 項、第41條第1 項前段、第38條第
1 項第2 款，中華民國九十六年罪犯減刑條例第2 條第1 項第3
款、第7 條、第9 條，判決如主文。
本案經檢察官馬凱蕙到庭執行職務。
中　　華　　民　　國　　96　　年　　8 　　月　　31　　日
                  刑事第十四庭  法　官  汪怡君
上列正本證明與原本無異。
如不服本判決，應於送達後十日內敘明上訴理由，向本院提出上
訴狀。
                                書記官  李郁禎
中　　華　　民　　國　　96　　年　　8 　　月　　31　　日
附錄本案論罪科刑法條全文：
毒品危害防制條例第10條
施用第一級毒品者，處六月以上五年以下有期徒刑。
施用第二級毒品者，處三年以下有期徒刑。
